【裁判字號】    89,訴,326
【裁判日期】    900925
【裁判案由】    營業稅
【裁判全文】
高雄高等行政法院判決                              八十九年度訴字第三二六號
                              .
    乙        ○
    ○○○○○○  ○○○
                  祁樹慎
                  唐樹仁
    丙○○○○○
    ○    ○  ○  ○○○
    被        告  台東縣稅捐稽徵處
    代   表   人  丁○○處長.
    訴 訟 代理人  戊○○
右當事人間因營業稅事件，原告不服財政部中華民國八十九年七月二十四日台財訴第
0000000000號再訴願決定，提起行政訴訟。本院判決如左：
    主  文
原告之訴駁回。
訴訟費用由原告負擔。
    事  實
甲、事實概要：
  緣原告之被繼承人甲○○自八十六年七月三日起至同年九月二十三日止，未依營業
  稅法第二十八條及娛樂稅法第七條規定辦理營業登記及代徵娛樂稅手續，即擅自於
  台東縣大武鄉大鳥村一○鄰一二三之一號開設「舊愛新歡」商號，經營飲食業及Ｋ
  ＴＶ、電動遊樂場等業務，營業收入計新台幣（下同）三七○、○○○元（含ＫＴ
  Ｖ及電動遊樂場營業收入二二○、○○○元），核計逃漏營業稅三、七○○元及娛
  樂稅一五、二四六元，於八十六年九月二十三日經被告查獲，被告依據營業稅法第
  五十一條第一款規定，就甲○○未依規定辦理營業登記部分追繳所逃漏之營業稅三
  、七○○元，並按上開漏稅額核處三倍罰鍰計一一、一○○元，復依據娛樂稅法第
  十四條第一項規定，就其不為代徵娛樂稅部分追繳所逃漏之娛樂稅一五、二四六元
  ，並按該漏稅額核處七倍罰鍰計一○六、七○○元。被繼承人甲○○不服，遞經復
  查及一再提起訴願，均未獲變更，遂提起本件行政訴訟。於訴訟進行中甲○○死亡
  ，而由原告等承受訴訟而續行訴訟程序。
乙、兩造之聲明：
一、原告聲明求為判決：原處分及一再訴願決定均撤銷。
二、被告聲明求為判決：如主文所示。
丙、兩造主張之理由：
一、原告起訴意旨略謂：
    原告被繼承人甲○○在台東縣大武鄉大鳥村一○鄰一二三之一號開設「舊愛新歡
    」商號經營飲食業及ＫＴＶ、電動遊樂場等業務，於八十六年九月二十三日台東
    縣政府及被告人員前來營業處所檢查，稽查人員告知僅是輔導性檢查，原未有裁
    罰之意。抑且，原告雖屬無照營業，但營業執照已在申請中；另有關於設稅籍的
    事，原告之被繼承人亦於翌日即前往被告處辦理稅籍。故而，原告被繼承人雖有
    無照營業情形，但非有意，且願接受輔導，然事隔月餘，被告竟裁罰約二十萬元
    ，原告自無法承受。況且該區多家商店亦有同樣情形，亦未見取締，基於公平原
    則，亦應減低裁罰，以減輕原告之負擔，爰請求撤銷原處分及一再訴願決定等語
    。
二、被告答辯意旨略謂：
（一）被告與台東縣政府及其他相關單位於八十六年九月二十三日共同派員組成聯合
      查報小組，當場查獲原告開設「舊愛新歡」商號經營餐飲業及ＫＴＶ、電動遊
      樂場等業務，被繼承人甲○○亦坦承八十六年七月三日至同年九月二十二日期
      間，確實未依首揭營業稅法及娛樂稅法規定辦理營利事業設立登記及代徵報繳
      娛樂稅手續即擅自營業，復自承上述期間營業收入共計三七○、○○○元（含
      ＫＴＶ及電動遊樂場營業收入二二○、○○○元），有其八十六年九月二十三
      日談話筆錄附卷可稽，違章事實甚為明確。另按財政部最新頒布之「稅務違章
      案件裁罰金額或倍數參考表」規定，納稅義務人有觸犯營業稅法第五十一條第
      一款之情形，若係第一次被查獲，應處三倍罰鍰，但於裁罰處分核定前已補辦
      營業登記、並已補繳稅款及以書面承諾違章事實者，處二倍罰鍰。又納稅義務
      人觸犯娛樂稅法第十四條規定，若屬不為代徵、匿報娛樂稅者，應處七倍罰鍰
      。本件原告未辦理營業登記擅自營業致逃漏營業稅，雖係首次被查獲，惟甲○
      ○於被告裁罰處分核定之後迄未補繳所漏營業稅，且甲○○未辦代徵報繳娛樂
      稅手續即擅自設置ＫＴＶ及電動玩具等娛樂設施供人娛樂，不為代徵娛樂稅，
      被告衡諸前情，再參酌上開「稅務違章案件裁罰金額或倍數參考表」之規定，
      分別就原告所逃漏之營業稅及娛樂稅各核處三倍及七倍之罰鍰，衡情論法，並
      無逾越之處，是原告請求核減罰鍰一節，於法無據實難予允許。
（二）甲○○於八十六年七月三日至同年九月二十二日期間，未依首揭營業稅法及娛
      樂稅法規定辦理變更營業項目登記及代徵報繳娛樂稅手續即擅自營業屬實，復
      查得上述期間營業收入共三七○、○○○元（含ＫＴＶ及電動遊樂場營業收入
      二二○、○○○元），核計逃漏營業稅三、七○○元及娛樂稅一五、二四六元
      ，遂依據首揭稅捐稽徵法第五十一條第一款規定就其未依規定辦理營業登記部
      分追繳所逃漏之營業稅三、七００元，並按所漏稅額核處三倍罰鍰計一一、一
      ００元，復依首揭娛樂稅法第十四條第一項規定就其不為代徵娛樂稅部分追繳
      所逃漏之娛樂稅一五、二四六元，並按所漏稅額核處七倍罰鍰計一○六、七○
      ○元，認事用法並無違誤。綜上，本件原告之訴為無理由，請駁回原告之訴，
      以維稅政。
        理      由
一、本件被繼承人甲○○以其名義提起行政訴訟後，於九十年一月十一日死亡，有卷
    附之戶籍謄本足參。經查祁樹欣、祁樹慎、唐樹仁、祁維偉為甲○○之繼承人，
    併有被告提出之繼承系統表及遺產稅申報書各一紙在卷可佐，被告具狀聲明應由
    渠等承受訴訟，而續行訴訟程序，前經本院裁定准許，爰由承受訴訟之原告續行
    本件訟訟程序，合先敘明。
二、按「營業人之總機構及其他固定營業場所，應於開始營業前，分別向主管稽徵機
    關申請營業登記。」、「納稅義務人有左列情形之一者，除追繳稅款外，按所漏
    稅額處一倍至十倍罰鍰，並得停止其營業﹕一、未依規定申請營業登記而營業者
    。」暨「凡經常提供依本法規定應徵收娛樂稅之營業者，於開業、．．．時，均
    應於事前向主管稽徵機關辦理登記及代徵報繳娛樂稅之手續。」、「娛樂稅代徵
    人不為代徵或短徵、短報、匿報娛樂稅者，除追繳外，按應納稅額處五倍至十倍
    罰鍰，並得停止其營業。」分別為營業稅法第二十八條、第五十一條第一款及娛
    樂稅法第七條、第十四條第一項所明定。
三、本件被告與台東縣政府稽查人員，於八十六年九月二十三日組成聯合查報小組，
    當場查獲原告被繼承人甲○○開設之「舊愛新歡」商號，經營餐飲業及ＫＴＶ、
    電動遊樂場等業務，且自八十六年七月三日至同年九月二十二日止，甲○○確實
    未依首揭營業稅法及娛樂稅法規定辦理營利事業設立登記及代徵報繳娛樂稅手續
    等情，為兩造所不爭執，另被繼承人甲○○復自承上述期間營業收入共計三七○
    、○○○元（含ＫＴＶ及電動遊樂場營業收入二二○、○○○元），有其八十六
    年九月二十三日談話筆錄附原處分卷可稽，違章事實洵堪認定。被告按營業收入
    核計逃漏之營業稅三、七○○元，並按上開漏稅額核處三倍罰鍰計一一、一○○
    元，復就其不為代徵娛樂稅部分追繳所逃漏之娛樂稅一五、二四六元，及按該漏
    稅額核處七倍罰鍰計一○六、七○○元，揆諸首揭規定，即無不合。
四、雖原告另爭執，系爭商號於被告等所組聯合查報小組臨檢之後，原告即接受被告
    輔導申辦設籍課稅，並按時完納相關稅捐，配合情形可謂良好，被告裁罰高達二
    十萬元，顯然過重。又同地區多家商店亦有同樣情形，然未見取締，基於公平原
    則，被告即不應從此重罰云云，然查，本件未辦理營業登記擅自營業致逃漏營業
    稅，雖係首次被查獲，惟甲○○於被告裁罰處分核定之後迄未補繳所漏營業稅，
    且甲○○於未辦代徵報繳娛樂稅手續即擅自設置ＫＴＶ及電動玩具等娛樂設施供
    人娛樂，不為代徵娛樂稅，被告參考財政部最新頒布之「稅務違章案件裁罰金額
    或倍數參考表」規定，以「納稅義務人有觸犯營業稅法第五十一條第一款之情形
    ，若係第一次被查獲，應處三倍罰鍰。又納稅義務人觸犯娛樂稅法第十四條規定
    ，若屬不為代徵、匿報娛樂稅者，應處七倍罰鍰」之標準，分別就原告之被繼承
    人甲○○所逃漏之營業稅及娛樂稅各核處三倍及七倍之罰鍰，核屬被告之行政裁
    量權範圍，本院應予尊重。抑且，被告所為裁罰在法定罰鍰範圍之內，亦無逾越
    行政裁量之違法情事，要非本院所得審究。又原告之被繼承人甲○○違章行為既
    已成立，自難以他人尚未遭取締為由，而阻卻其責任。綜上所述，原告所述各節
    俱無可採，原處分並無違誤，一再訴願決定予以維持，均無不妥。原告猶執陳詞
    ，起訴請求撤銷一再訴願決定及原處分，並無理由，應予駁回。
五、據上論結，本件原告之訴為無理由，爰依行政訴訟法第一百九十五條第一項後段
    、第九十八條第三項前段，判決如主文。
中      華      民      國      九十    年      九      月    二十五    日
                                高雄高等行政法院第三庭
                                            審判長法官  林茂權
                                            法      官  邱政強
                                            法      官  蘇秋津
右為正本係照原本作成。
如不服本判決，應於判決送達後二十日內向本院提出上訴書狀，其未表明上訴理由者
，應於提起上訴後二十日內向本院提出上訴理由書（須按對造人數附繕本）；如於本
判決宣示或公告後送達前提起上訴者，應於判決送達後二十日內補提上訴理由書（須
附繕本）。未表明上訴理由者，逕以裁定駁回。
提起上訴應預繳送達用雙掛號郵票七份（每份三十四元）。
中      華      民      國      九十    年      九      月    二十五    日
                                            法院書記官  朱景臨


司法院資訊處製作；財團法人民間司法改革基金會備份。
